臺灣嘉義地方法院刑事判決　　　　　　96年度交簡上字第70號
上　訴　人
即　被　告　甲○○
上列上訴人即被告因公共危險案件，不服本院簡易庭民國九十六
年七月二十日九十六年度嘉交簡字第六三九號第一審判決（聲請
簡易判決處刑書案號：臺灣嘉義地方法院檢察署九十六年度偵字
第五三八○號），提起上訴，本院管轄之第二審合議庭判決如下
：
    主  文
上訴駁回。
    事  實
一、甲○○前曾於民國九十五年間因服用酒類不能安全駕駛動力
    交通工具而駕駛之公共危險案件，經本院九十五年度嘉交簡
    字第二六三號判決判處拘役五十日，如易科罰金以銀元三百
    元折算一日，九十五年六月十六日確定，同年七月十三日執
    行易科罰金完畢（於本案尚不構成累犯）。詎仍不知悔改，
    明知酒後駕駛動力交通工具，因體內酒精成份導致注意及感
    官能力低下，將造成參與道路交通公眾之危險，竟於九十六
    年六月十六日晚上十一時許（聲請簡易判決處刑書誤載為下
    午五時許）起至翌日（十七日）凌晨一時二十分許，在嘉義
    市北社尾某便利商店飲用啤酒，已屆不能安全駕駛動力交通
    工具之程度，仍於九十六年六月十七日凌晨一時三十分許，
    騎乘屬動力交通工具之牌照號碼ＴＱ八－七三二號輕型機車
    ，沿嘉義市○○○路由東往西方向行駛，途經嘉義市○○里
    ○○○○路交岔路口，適警方在該處執行巡邏勤務，見甲○
    ○未配戴安全帽且所騎機車搖擺不定，遂予攔檢並於同日凌
    晨一時四十三分實施酒精濃度測試，測得甲○○呼氣中所含
    酒精濃度為每公升零點六五毫克。
二、案經嘉義市警察局第一分局報告臺灣嘉義地方法院檢察署檢
    察官偵查後聲請以簡易判決處刑。
    理  由
一、本件上訴人即被告甲○○均未於言詞辯論終結前對於測試觀
    察紀錄表、前案紀錄等傳聞證據之證據能力有所異議。因被
    告於本院審理時已坦承犯罪，自白且與前開傳聞證據內容相
    符，該等證據又查無顯不可信之情況，本院審酌予以採納之
    ，無礙被告程序上之彈劾詰問權利，認前開傳聞證據合於刑
    事訴訟法第一百五十九條之四、五等規定，因而具備證據能
    力，此合先敘明之。
二、訊據被告對於事實欄所載之犯罪事實坦承不諱（本審卷第三
    十二頁審判筆錄），核與其於警訊及審理時所供曾於事實欄
    記載時、地服用酒類後駕駛機車行駛達三十餘公尺之陳述相
    符（警卷第三頁調查筆錄，本審卷第三頁反面上訴狀）。又
    被告於事實欄所記載時、地為警方攔檢時，其呼氣中所含酒
    精濃度確實高達每公升零點六五毫克，則有酒精濃度測試紀
    錄在卷可參（警卷第七頁）。從而，被告自白與事實相符，
    事證明確，其犯行堪以認定。
三、按刑法上所謂「服用酒類不能安全駕駛動力交通工具」之構
    成要件乃著重酒精對於駕駛人在駕駛交通工具之狀況下維持
    身心整體應變能力之影響，而酒精對於人體的影響，在經驗
    科學上並不限於徹底麻醉身心，當血液酒精濃度（一般為呼
    氣酒精濃度的二百倍到二百三十倍）過高而造成酒精中毒時
    ，即使僅每公升一百毫克（換算為呼氣中酒精濃度約為每公
    升零點五毫克）亦足以使正常駕駛人無法保持各種感官之正
    常運作而影響其駕駛行為所需能力，此等自然科學上所肯定
    之實驗數據，業據法務部於八十八年五月十日邀集行政院衛
    生署、中央警察大學等相關專業機構研商確認，並取呼氣酒
    精濃度每公升零點五五毫克之近似數值以為個案事實認定參
    考，該部於同日以法八十八檢字第一六六九號函行文所屬機
    關，故上述科學上之判定基準並不違背公知經驗法則。從而
    ，駕駛人服用酒類如逾上開標準，顯於人類知識經驗上已無
    法穩定且有效操控動力交通工具，對於其他參與公共交通者
    具備一定危險性。本案被告酒後經警測得之呼氣中所含酒精
    濃度既高達每公升零點六五毫克，已逾前開標準，自已達到
    不能安全駕駛動力交通工具之程度。是核被告所為，係犯刑
    法第一百八十五條之三之服用酒類不能安全駕駛動力交通工
    具而駕駛之公共危險罪。原審適用刑事訴訟法第四百四十九
    條第一項前段、第四百五十四條第二項，刑法第一百八十五
    條之三、第四十一條第一項前段，刑法施行法第一條之一第
    一項、第二項但書，參酌被告前有酒駕前科，經法院判處拘
    役五十日，九十五年七月十三日甫執行完畢，再犯相同罪名
    ，對於參與道路交通民眾之安全危險性非小，逕以簡易判決
    判處被告有期徒刑四月，如易科罰金以新臺幣一千元折算一
    日，核其認事用法正確無誤，量刑亦未逾越法律賦與所得裁
    量範圍。被告上訴意旨指摘原判決量刑不當，為無理由，應
    予駁回。
據上論結，應依刑事訴訟法第四百五十五條之一第一項、第三項
、第三百六十八條，判決如主文。
本案經檢察官陳慧玲到庭執行職務。
中　　華　　民　　國　　96　　年　　9 　　月　　27　　日
                        交通法庭審判長　法　官  林信旭
                                        法　官  洪嘉蘭
                                        法　官  張道周
上列正本證明與原本無異。
本件不得上訴。
中　　華　　民　　國　　96　　年　　9 　　月　　27　　日
                                        書記官  黃意雯
